臺灣宜蘭地方法院刑事判決
110年度訴字第317號
公  訴  人  臺灣宜蘭地方檢察署檢察官
被      告  簡祺華



            林育頡



上列被告因洗錢防制法等案件，經檢察官提起公訴（109年度偵
字第6449號、第6596號、第6697號、110年度偵字第650號、第65
1號、第809號、第1010號、第2202號、第2203號、第2660號、第
2779號、第3247號、第3889號、第4038號、第4049號、第4541號
），嗣被告於準備程序中就被訴事實為有罪之陳述，經本院合議
庭裁定由受命法官獨任進行簡式審判程序，並判決如下：
    主  文
簡祺華幫助犯洗錢防制法第十四條第一項之洗錢罪，處有期徒刑
貳月，併科罰金新臺幣壹萬元，罰金如易服勞役，以新臺幣壹仟
元折算壹日。未扣案之犯罪所得新臺幣壹仟元沒收，於全部或一
部不能沒收或不宜執行沒收時，追徵其價額。
林育頡幫助犯洗錢防制法第十四條第一項之洗錢罪，處有期徒刑
貳月，併科罰金新臺幣壹萬元，罰金如易服勞役，以新臺幣壹仟
元折算壹日。
    犯罪事實
一、簡祺華、林育頡依一般社會生活之通常經驗，可知申請帳戶
    使用係輕而易舉之事，一般人無故取得他人金融帳戶使用之
    行徑常與財產犯罪密切相關，而可預見不自行申辦帳戶使用
    反而四處蒐集他人帳戶資料者，通常係為遂行不法所有意圖
    詐騙他人，供取得及掩飾詐得金錢所用，即可預見提供帳戶
    予他人使用，可能幫助犯罪份子作為不法收取款項之用，並
    供該人將犯罪所得款項匯入，而藉此掩飾犯罪所得之真正去
    向，但仍基於容任該結果發生亦不違背其本意之幫助詐欺取
    財、幫助他人掩飾詐欺犯罪所得去向之不確定故意，分別為
    下列行為：
（一）簡祺華於民國109年6月某日，將其所申辦國泰世華商業銀
      行帳號000-000000000000號帳戶（下稱系爭國泰世華銀行
      帳戶）之存摺、提款卡及密碼，均交予徐明川（所涉詐欺
      等罪嫌，現由臺灣桃園地方法院審理中）轉交石政哲（綽
      號「殺手、阿哲」，所涉詐欺等罪嫌由臺灣宜蘭地方檢察
      署另案通緝中），再由石政哲將上開帳戶存摺、提款卡及
      密碼，交予真實姓名年籍不詳之詐欺集團成員。嗣詐欺集
      團成員取得前開銀行帳戶資料後，基於共同意圖為自己不
      法所有暨詐欺取財之犯意聯絡，由某不詳成員以附表一所
      示之詐騙方式，使附表一所示之被害人均陷於錯誤，而於
      附表一所示匯款時間，分別匯款如附表一「金額」欄所示
      之款項至系爭國泰世華銀行帳戶內，旋遭詐欺集團成員提
      領一空。
（二）林育頡於109年6月某日，將其所申辦玉山商業銀行帳號00
      0-0000000000000號帳戶（下稱系爭玉山銀行帳戶）之存
      摺、提款卡及密碼，均交予徐明川轉交石政哲，繼而由石
      政哲將上開帳戶存摺、提款卡及密碼，交予真實姓名年籍
      不詳之詐欺集團成員。嗣詐欺集團成員取得前開銀行帳戶
      資料後，基於共同意圖為自己不法所有暨詐欺取財之犯意
      聯絡，由某不詳成員以附表二所示之詐騙方式，使附表二
      所示之被害人均陷於錯誤，而於附表二所示之匯款時間，
      分別匯款如附表二「金額」欄所示之款項至系爭玉山銀行
      帳戶內，旋遭詐欺集團成員提領一空。
二、案經鄒雁霖、張峻嘉、邱健豪、藍瑞棋、林惠娟、鐘佳吟、
    葉芷彣、林珈如、林育聖、張惠嵐、賴妍安、王秋蘭、藍子
    信、舒譜靜、王昱仁、呂易芯、張地樺、張家瑜、李佩倫等
    人訴由彰化縣政府警察局鹿港分局等機關報告臺灣宜蘭地方
    檢察署檢察官偵查起訴。
    理  由
一、本案被告簡祺華、林育頡所犯係死刑、無期徒刑、最輕本刑
    為3年以上有期徒刑以外之罪，亦非高等法院管轄第一審案
    件，其於準備程序中就被訴事實為有罪之陳述，經告以簡式
    審判程序之旨，並聽取公訴人、被告二人之意見後，本院合
    議庭已依規定裁定進行簡式審判程序。是本案之證據調查，
    依刑事訴訟法第273條之2規定，不受同法第159條第1項、第
    161條之2、第161條之3、第163條之1及第164條至第170條規
    定之限制，合先敘明。
二、上開犯罪事實，業據被告簡祺華、林育頡於偵查、本院準備
    程序及審理時坦承在卷，核與附表一、二所示之證人鄒雁霖
    、張峻嘉、邱健豪、藍瑞棋、林惠娟、鐘佳吟、葉芷彣、林
    珈如、林育聖、張惠嵐、江品嫻、賴妍安、王秋蘭、藍子信
    、黃詩婷、陳巧如、舒譜靜、王昱仁、呂易芯、張地樺、張
    家瑜、李佩倫等人於警詢指訴情節，均大致相符（相關卷證
    出處詳見附表一、二「證據名稱」欄所載），並有系爭國泰
    世華銀行帳戶、系爭玉山銀行帳戶之基本資料暨歷史資料交
    易明細表、附表一、二所示各該編號告訴人或被害人之轉帳
    、匯款、報案及遭詐騙集團訛騙紀錄等資料（相關卷證名稱
    、出處均見附表一、二「證據名稱」欄）在卷可稽，足認被
    告二人前揭任意性自白與事實相符，應堪採信。綜上所述，
    本件事證明確，被告簡祺華、林育頡犯行均可認定，應予依
    法論科。
三、論罪科刑：
（一）被告簡祺華、林育頡各將所申辦之系爭國泰世華銀行、玉
      山銀行之帳戶存摺、提款卡及密碼，輾轉交給不詳之詐欺
      集團使用，致附表一、二各該編號之告訴人或被害人因受
      詐騙，匯款如附表一、二所示款項至系爭國泰世華銀行帳
      戶、玉山銀行帳戶內，且旋遭提領一空，形成金流斷點，
      被告二人所為僅為他人之詐欺取財及洗錢犯行提供助力，
      本案尚無積極證據足以證明被告二人係以自己犯詐欺取財
      罪或洗錢罪之意思參與犯罪，或與他人有共同詐欺取財或
      共同洗錢之犯意聯絡，或有直接參與詐欺取財或洗錢犯罪
      構成要件行為分擔等情事，應認其所為係構成幫助犯。故
      核被告簡祺華、林育頡所為，均係犯刑法第30條第1項前
      段、同法第339 條第1項之幫助詐欺取財罪，及刑法第30
      條第1項前段、洗錢防制法第14條第1項之幫助一般洗錢罪
      。
（二）被告簡祺華、林育頡均係以一提供帳戶之行為，犯幫助詐
      欺取財罪及幫助洗錢罪，暨分別侵害附表一、二所示之告
      訴人或被害人等人之財產法益，為想像競合犯，應依刑法
      第55條前段規定，從一重之幫助一般洗錢罪處斷。被告簡
      祺華、林育頡係基於幫助之犯意而為一般洗錢罪，爰依刑
      法第30條第2項規定，按正犯之刑減輕之。
（三）按犯洗錢防制法第14條、第15條之罪，在偵查或審判中自
      白者，減輕其刑，洗錢防制法第16條第2項定有明文。被
      告簡祺華、林育頡於本院審理中就其所犯幫助洗錢罪坦承
      不諱，依洗錢防制法第16條第2項規定，遞減其刑。
（四）爰以行為人責任為基礎，審酌被告簡祺華、林育頡應可知
      悉現今社會詐欺歪風盛行，造成人心惶惶，彼此間之信任
      感崩解，疏離感則急速加劇，竟任意將自己申辦之金融帳
      戶資料交予陌生人使用，其等行為已然影響社會正常交易
      安全及破壞金融秩序，增加受害者尋求救濟之困難，助長
      詐欺犯罪風氣之猖獗，更實際造成附表一、二之告訴人或
      被害人受騙匯款蒙受財產上損害，所匯入之款項旋遭提領
      ，形成金流斷點，難以追查犯罪集團成員，所為實屬不該
      ；惟念及被告二人犯後均坦承犯行，被告簡祺華於本院審
      理時復與部分告訴人達成調解，賠償其等所受損失之犯後
      態度，以及被告二人並非直接實施詐欺取財及提領贓款犯
      行之正犯，犯罪情節較輕微，暨被告簡祺華前有搶奪、施
      用毒品等，被告林育頡前有竊盜前科紀錄之素行，有臺灣
      高等法院被告前案紀錄表在卷可稽，再考量告訴人及被害
      人就本案所表示之意見，被告二人於審理時自陳教育程度
      、工作狀況、家庭生活與經濟狀況等一切情狀，分別量處
      如主文所示之刑，並就罰金部分，諭知易服勞役之折算標
      準，以期相當。
四、按幫助犯係指就他人之犯罪加以助力，使其易於實施之積極
    或消極行為而言。其犯罪態樣與實施犯罪之正犯有異，其所
    處罰者，乃其提供助力之行為本身，而非正犯實施犯罪之行
    為，因此幫助犯對正犯所有供犯罪所用或因犯罪所得之物，
    無庸併為沒收之宣告；幫助犯僅係對於犯罪構成要件以外行
    為為加工，除因幫助行為有所得外，正犯犯罪所得，非屬幫
    助犯之犯罪成果，自不得對其為沒收之諭知（最高法院106
    年度台上字第1196號判決意旨參照）。依被告簡祺華於警詢
    供稱（見鹿港分局警卷第54頁背面），其申辦系爭國泰世華
    銀行帳戶時有自石政哲處拿取1,000車馬費，爰依前開規定
    ，就此部分犯罪所得諭知沒收，於全部或一部不能沒收或不
    宜執行沒收時，追徵其價額。另依本案卷內證據資料內容，
    並無證據證明被告林育頡上開幫助犯行有取得任何犯罪所得
    ，亦無從認定被告有分得詐欺所得之款項，是被告林育頡就
    本案既無不法利得，自無犯罪所得應予宣告沒收或追徵之問
    題，爰不予宣告沒收或追徵。
據上論斷，應依刑事訴訟法第273條之1第1項、第299條第1項前
段，判決如主文。
本案經檢察官張立言提起公訴，檢察官劉憲英到庭執行職務。
中　　華　　民　　國　　110 　年　　10　　月　　19　　日
                  刑事第三庭法  官  游欣怡
以上正本證明與原本無異。
如不服本判決應於收受本判決後20日內向本院提出上訴書狀，並
應敘述具體理由。若未敘述理由者，應於上訴期間屆滿後20日內
向本院補提理由書狀(均須按他造當事人之人數附繕本)。
                            書記官　吳蔚宸
中　　華　　民　　國　　110 　年　　10　　月　　19　　日
附錄本案論罪科刑法條：
中華民國刑法第30條
幫助他人實行犯罪行為者，為幫助犯。雖他人不知幫助之情者，
亦同。
幫助犯之處罰，得按正犯之刑減輕之。
中華民國刑法第339條
意圖為自己或第三人不法之所有，以詐術使人將本人或第三人之
物交付者，處 5 年以下有期徒刑、拘役或科或併科 50 萬元以
下罰金。
以前項方法得財產上不法之利益或使第三人得之者，亦同。
前二項之未遂犯罰之。
洗錢防制法第14條
有第二條各款所列洗錢行為者，處 7 年以下有期徒刑，併科新
臺幣 5 百萬元以下罰金。
前項之未遂犯罰之。
前二項情形，不得科以超過其特定犯罪所定最重本刑之刑。

附表一：
編號 被害人 （告訴人） 詐騙手法 匯款時間 （民國） 金額 （新臺幣） 證據名稱  １ 鄒雁霖 詐騙集團某不詳成員於109年6月9日，在交友軟體Skout上以暱稱「韓非」向告訴人佯稱：註冊FXCM（福匯全球）網站帳號，每儲值1萬元可獲利1000餘元云云，致告訴人陷於錯誤，於右揭時間匯款右揭金額至被告簡祺華帳戶。 109年7月1日 20時43分許 50,000元 ⒈告訴人鄒雁霖之證述（鹿港警18206卷第108-112頁）。 ⒉告訴人鄒雁霖之彰化銀行帳戶交易明細、合作金庫銀行帳戶歷史交易查詢（鹿港警18206卷第111、113-114頁）。 ⒊對話紀錄擷取照片（鹿港警18206卷第117頁）。 ⒋報案資料（鹿港警18206卷第126、129、130、132頁）。 ⒌被告簡祺華之國泰世華商銀帳戶基本資料暨歷史資料交易明細表（鹿港警18206卷第57-75頁）。    同上日 20時44分許 50,000元     同上日 20時46分許 50,000元     同上日 20時47分許 50,000元   ２ 張峻嘉 詐騙集團某不詳成員於109年6月間，在通訊軟體LINE上以暱稱「PDK交易所線上客服」向告訴人佯稱：匯款儲值購買虛擬貨幣ECB即可獲利云云，致告訴人陷於錯誤，於右揭時間匯款右揭金額至被告簡祺華帳戶。 109年7月3日 9時43分許 30,000元 ⒈告訴人張峻嘉之證述（鹿港警18202卷第96頁）。 ⒉告訴人張峻嘉之匯款紀錄翻拍照片（鹿港警18202卷第117頁）。 ⒊報案資料（鹿港警18202卷第104、112-114頁）。 ⒋被告簡祺華之國泰世華商銀帳戶基本資料暨歷史資料交易明細表（鹿港警18206卷第57-75頁）。  ３ 邱健豪 詐騙集團某不詳成員先於109年6月間透過交友軟體Omi結識告訴人，嗣在通訊軟體LINE上以暱稱「徐琳」向告訴人佯稱：投資TPR虛擬貨幣交易平台即可獲利云云，致告訴人陷於錯誤，於右揭時間匯款右揭金額至被告簡祺華帳戶。 109年7月2日 9時13分許 56,200元 ⒈告訴人邱健豪之證述（宜檢110偵650卷第4-8頁）。 ⒉告訴人邱健豪之匯款紀錄擷取照片（宜檢110偵650卷第21頁）。 ⒊對話紀錄擷取照片、交易平台擷取照片（宜檢110偵650卷第48-54、55-59頁）。 ⒋報案資料（宜檢110偵650卷第12、14頁）。 ⒌被告簡祺華之國泰世華商銀帳戶基本資料暨歷史資料交易明細表（鹿港警18206卷第57-75頁）。  ４ 藍瑞棋 詐騙集團某不詳成員先於109年5月18日透過交友軟體Skout以暱稱「李慕靈」結識告訴人，嗣在通訊軟體LINE上以暱稱「limuling0816」向告訴人佯稱：下載MetaTrader 5 Android Demo APP（企業簽名和超級簽名版本）並匯款投資即可獲利云云，致告訴人陷於錯誤，於右揭時間匯款右揭金額至被告簡祺華帳戶。 109年7月2日 11時10分許 30,000元 ⒈告訴人藍瑞棋之證述（宜檢110偵651卷第12-14頁）。 ⒉告訴人藍瑞棋之匯款紀錄擷取照片（宜檢110偵651卷第57頁）。 ⒊對話紀錄擷取照片、APP頁面擷取照片（宜檢110偵651卷第58-92、50-52頁）。 ⒋報案資料（宜檢110偵651卷第15-16、30、93頁）。 ⒌被告簡祺華之國泰世華商銀帳戶基本資料暨歷史資料交易明細表（鹿港警18206卷第57-75頁）。    同上日 11時15分許 5,652元     同上日 11時18分許 30,000元   ５ 林惠娟 詐騙集團某不詳成員先於109年6月21日透過社群軟體FB以暱稱「鐘偉豪」結識告訴人，嗣在通訊軟體LINE上以暱稱「top-hao」向告訴人佯稱：投資黑石集團旗下之虛擬貨幣即可獲利云云，致告訴人陷於錯誤，於右揭時間匯款右揭金額至被告簡祺華帳戶。 109年7月1日 21時57分許 25,000元 ⒈告訴人林惠娟之證述（宜檢110偵1010卷第71-75頁）。 ⒉告訴人林惠娟之匯款紀錄擷取照片（宜檢110偵1010卷第76頁）。 ⒊對話紀錄暨APP頁面擷取照片（宜檢110偵1010卷第91-111頁）。 ⒋報案資料（宜檢110偵1010卷第112-113、119、136-137頁）。 ⒌被告簡祺華之國泰世華商銀帳戶基本資料暨歷史資料交易明細表（鹿港警18206卷第57-75頁）。  ６ 鐘佳吟 詐騙集團某不詳成員先於109年6月7日透過交友軟體SweetRing以暱稱「遠大前程，38」結識告訴人，嗣在通訊軟體LINE向告訴人佯稱：在dp1600.com網頁匯款投資澳門賭注即可獲利云云，致告訴人陷於錯誤，於右揭時間匯款右揭金額至被告簡祺華帳戶。 109年7月5日 18時40分許 30,000元 ⒈告訴人鐘佳吟之證述（宜檢110偵2202卷一第37-40頁）。 ⒉告訴人鐘佳吟之中國信託銀行帳戶存摺影本（宜檢110偵2202卷二第109-111頁）。 ⒊對話紀錄擷取照片（宜檢110偵2202卷二第117-126頁）。 ⒋報案資料（宜檢110偵2202卷二第130之1-131、134-135頁）。 ⒌被告簡祺華之國泰世華商銀帳戶基本資料暨歷史資料交易明細表（鹿港警18206卷第57-75頁）。  ７ 葉芷彣 詐騙集團某不詳成員先於109年6月18日透過交友軟體Tinder結識告訴人，嗣在通訊軟體LINE上以暱稱「zhouge1988」向告訴人佯稱：在澳門永利皇宮網頁匯款投資保證獲利、穩賺不賠云云，致告訴人陷於錯誤，於右揭時間匯款右揭金額至被告簡祺華帳戶。 109年7月1日 18時59分許 10,000元 ⒈告訴人葉芷彣之證述（宜檢110偵2202卷一第34-36頁）。 ⒉告訴人葉芷彣之匯款紀錄擷取照片（宜檢110偵2202卷二第82頁）。 ⒊報案資料（宜檢110偵2202卷二第95、105-107頁）。 ⒋被告簡祺華之國泰世華商銀帳戶基本資料暨歷史資料交易明細表（鹿港警18206卷第57-75頁）。  ８ 林珈如 詐騙集團某不詳成員先於109年6月間透過交友軟體Party結識告訴人，嗣在通訊軟體LINE以暱稱「李龍俊」向告訴人佯稱：在指定平台匯款投資比特幣即可獲利云云，致告訴人陷於錯誤，於右揭時間匯款右揭金額至被告簡祺華帳戶。 109年7月3日 23時56分許 50,000元 ⒈告訴人林珈如之證述（宜檢110偵2202卷一第48-49頁）。 ⒉告訴人林珈如之匯款紀錄擷取照片（宜檢110偵2202卷二第174頁）。 ⒊對話紀錄擷取照片（宜檢110偵2202卷二第175-179頁）。 ⒋報案資料（宜檢110偵2202卷二第186-188頁）。 ⒌被告簡祺華之國泰世華商銀帳戶基本資料暨歷史資料交易明細表（鹿港警18206卷第57-75頁）。  ９ 林育聖 詐騙集團某不詳成員於109年6月間，在交友軟體Badoo上以暱稱「王智珍」向告訴人佯稱：下載九恆星APP，匯款投資比特幣即可獲利云云，致告訴人陷於錯誤，於右揭時間匯款右揭金額至被告簡祺華帳戶。 109年7月4日 零時28分許 100,000元 ⒈告訴人林育聖之證述（宜檢110偵2202卷一第32-33頁）。 ⒉告訴人林育聖之匯款紀錄擷取照片（宜檢110偵2202卷二第48-49頁）。 ⒊報案資料（宜檢110偵2202卷二第55、77-79頁）。 ⒋被告簡祺華之國泰世華商銀帳戶基本資料暨歷史資料交易明細表（鹿港警18206卷第57-75頁）。    109年7月5日 零時42分許 100,000元  １０ 張惠嵐 詐騙集團某不詳成員先於109年6月11日透過交友軟體Bumble以暱稱「耀杰」結識告訴人，嗣在通訊軟體LINE向告訴人佯稱：下載ODI國際APP，匯款投資即可獲利云云，致告訴人陷於錯誤，於右揭時間匯款右揭金額至被告簡祺華帳戶。 109年7月4日 18時21分許 30,000元 ⒈告訴人張惠嵐之證述（宜檢110偵2660卷第4-6頁）。 ⒉告訴人張惠嵐之匯款紀錄翻拍照片（宜檢110偵2660卷第73-78頁）。 ⒊對話紀錄擷取照片（宜檢110偵2660卷第44-67頁）。 ⒋報案資料（宜檢110偵2660卷第79-80頁）。 ⒌被告簡祺華之國泰世華商銀帳戶基本資料暨歷史資料交易明細表（鹿港警18206卷第57-75頁）。    同上日 20時50分許 30,000元     109年7月5日 19時46分許 30,000元     同上日 19時50分許 30,000元     109年7月6日 12時32分許 30,000元     同上日 19時19分許 30,000元  １１ 江品嫻 詐騙集團某不詳成員於109年6月間，在通訊軟體LINE上以暱稱「莫瑞涵」向被害人佯稱：投資指定博弈網站猜數字即可獲利云云，致被害人陷於錯誤，於右揭時間匯款右揭金額至被告簡祺華帳戶。 109年7月1日 21時23分許 200,000元 ⒈證人江品嫻之證述（北警卷第1-2頁）。 ⒉對話紀錄擷取照片（北警卷第41-51頁）。 ⒊報案資料（北警卷第52-54、60頁）。 ⒋被告簡祺華之國泰世華商銀帳戶基本資料暨歷史資料交易明細表（鹿港警18206卷第57-75頁）。 １２ 賴妍安 詐騙集團某不詳成員先於109年6月30日透過交友軟體Coffee Meets Bagel以暱稱「玖」結識告訴人，嗣於109年7月2日在通訊軟體LINE上以暱稱「King」向告訴人佯稱：下載看盤軟體Blackstone，投資區塊鏈即可獲利云云，致告訴人陷於錯誤，於右揭時間匯款右揭金額至被告簡祺華帳戶。 109年7月4日 12時32分許 50,000元 ⒈告訴人賴妍安之證述（蘭警卷第7頁）。 ⒉告訴人賴妍安之中國信託銀行帳戶存摺影本、匯款申請書、匯款紀錄擷取照片（蘭警卷第45-49頁）。 ⒊對話紀錄擷取照片（蘭警卷第50-53頁）。 ⒋報案資料（蘭警卷第40-41、43-44頁）。 ⒌被告簡祺華之國泰世華商銀帳戶基本資料暨歷史資料交易明細表（鹿港警18206卷第57-75頁）。    109年7月6日 13時13分許 270,000元  １３ 王秋蘭 詐騙集團某不詳成員於109年7月1日14時47分許，在通訊軟體LINE上以暱稱「林書華」向告訴人佯稱：其為匯豐銀行客戶經理，因疫情關係香港地區多數房屋無法繳納房貸抵押已到期，銀行欲拋售房屋供海外民眾認購，待房屋賣出即有10%差價獲利云云，致告訴人陷於錯誤，於右揭時間匯款右揭金額至被告簡祺華帳戶。 109年7月3日 10時52分許 50,000元 ⒈告訴人王秋蘭之證述（蘭警卷第9-11頁）。 ⒉告訴人王秋蘭之匯款紀錄擷取照片（蘭警卷第61-62頁）。 ⒊通話暨對話紀錄擷取照片、簽訂合同翻拍照片（蘭警卷第64-69頁）。 ⒋報案資料（蘭警卷第55-56、60頁）。 ⒌被告簡祺華之國泰世華商銀帳戶基本資料暨歷史資料交易明細表（鹿港警18206卷第57-75頁）。    同上日 11時4分許 50,000元  １４ 藍子信 詐騙集團某不詳成員於109年7月2日，在交友軟體Tinder上以暱稱「江江」向告訴人佯稱：可協助匯款投資鼎盛科技博弈網站獲利云云，致告訴人陷於錯誤，於右揭時間匯款右揭金額至被告簡祺華帳戶。 109年7月5日 21時46分許 13,140元 ⒈告訴人藍子信之證述（蘭警卷第13-15頁）。 ⒉告訴人藍子信之對話紀錄暨匯款紀錄擷取照片（蘭警卷第78-84頁）。 ⒊報案資料（蘭警卷第71-72、76-77頁）。 ⒋被告簡祺華之國泰世華商銀帳戶基本資料暨歷史資料交易明細表（鹿港警18206卷第57-75頁）。 １５ 黃詩婷 詐騙集團某不詳成員於109年6月20日，在社群軟體Instagram以暱稱「heyuzhong38」向被害人佯稱：加入Yuxinex平台匯款投資即可獲利云云，致被害人陷於錯誤，於右揭時間匯款右揭金額至被告簡祺華帳戶。 109年7月4日 16時32分許 20,000元 ⒈證人黃詩婷之證述（蘭警卷第18-22頁）。 ⒉證人黃詩婷之匯款紀錄擷取照片（蘭警卷第102頁）。 ⒊對話紀錄擷取照片（蘭警卷第98-100頁）。 ⒋報案資料（蘭警卷第88-89頁）。 ⒌被告簡祺華之國泰世華商銀帳戶基本資料暨歷史資料交易明細表（鹿港警18206卷第57-75頁）。 １６ 陳巧如 詐騙集團某不詳成員先於109年7月2日透過交友軟體Soul結識被害人，嗣在通訊軟體LINE上以暱稱「何州為」向被害人佯稱：下載寶鉅交易APP，匯款投資即可獲利云云，致被害人陷於錯誤，於右揭時間匯款右揭金額至被告簡祺華帳戶。 109年7月5日 1時19分許 5,000元 ⒈證人陳巧如之證述（蘭警卷第23-24頁）。 ⒉證人陳巧如之匯款紀錄翻拍照片（蘭警卷第112頁）。 ⒊報案資料（蘭警卷第107-108、110-111頁）。 ⒋被告簡祺華之國泰世華商銀帳戶基本資料暨歷史資料交易明細表（鹿港警18206卷第57-75頁）。 １７ 舒譜靜 詐騙集團某不詳成員先於109年6月21日透過交友軟體小紅書以暱稱「王俊嬰」結識告訴人，嗣向告訴人佯稱：下載久久國際APP，匯款投資即可獲利云云，致告訴人陷於錯誤，於右揭時間匯款右揭金額至被告簡祺華帳戶。 109年7月1日 20時38分許 40,000元 ⒈告訴人舒譜靜之證述（蘭警卷第25-30頁）。 ⒉告訴人舒譜靜之合作金庫銀行帳戶歷史交易明細表（蘭警卷第125頁）。 ⒊報案資料（蘭警卷第114-115頁）。 ⒋被告簡祺華之國泰世華商銀帳戶基本資料暨歷史資料交易明細表（鹿港警18206卷第57-75頁）。    109年7月4日 20時44分許 50,000元  １８ 王昱仁 詐騙集團某不詳成員先於109年6月底透過交友軟體探探以暱稱「林夢」結識告訴人，嗣以通訊軟體LINE撥打電話予告訴人向其佯稱：有內線交易獲利等消息，下載MetaTrader4 APP，匯款投資即可獲利云云，致告訴人陷於錯誤，於右揭時間匯款右揭金額至被告簡祺華帳戶。 109年7月5日 23時50分許 30,000元 ⒈告訴人王昱仁之證述（蘭警卷第31-35頁）。 ⒉告訴人王昱仁之中國信託銀行帳戶存摺影本（蘭警卷第137-140頁）。 ⒊對話紀錄暨網頁擷取照片（蘭警卷第141-149頁）。 ⒋報案資料（蘭警卷第130-131、134-135頁）。 ⒌被告簡祺華之國泰世華商銀帳戶基本資料暨歷史資料交易明細表（鹿港警18206卷第57-75頁）。 １９ 呂易芯 詐騙集團某不詳成員先於109年6、7月間透過交友軟體Paktor以暱稱「明輝」結識告訴人，嗣在通訊軟體LINE上以暱稱「jinminghuiww」向告訴人佯稱：下載華為創投APP，匯款投資即可獲利云云，致告訴人陷於錯誤，於右揭時間匯款右揭金額至被告簡祺華帳戶。 109年7月2日 11時30分許 270,000元 ⒈告訴人呂易芯之證述（蘭警卷第36-39頁）。 ⒉告訴人呂易芯之匯款申請書（蘭警卷第157頁）。 ⒊對話紀錄擷取照片（蘭警卷第160頁）。 ⒋報案資料（蘭警卷第151-152、155-156頁）。 ⒌被告簡祺華之國泰世華商銀帳戶基本資料暨歷史資料交易明細表（鹿港警18206卷第57-75頁）。 ２０ 張地樺 詐騙集團某不詳成員先於109年5月6日7時許透過交友軟體Omi結識告訴人，嗣在通訊軟體LINE上以暱稱「陳曦澤」向告訴人佯稱：至指定博弈網站匯款下注即可獲利云云，致告訴人陷於錯誤，於右揭時間匯款右揭金額至被告簡祺華帳戶。 109年7月2日 12時8分許 393,000元 ⒈告訴人張地樺之證述（宜檢110偵4541卷第22-24頁）。 ⒉告訴人張地樺之國泰世華銀行帳戶存摺影本（宜檢110偵4541卷第37-39頁）。 ⒊網頁擷取照片（宜檢110偵4541卷第40頁）。 ⒋報案資料（宜檢110偵4541卷第41-42、60頁）。 ⒌被告簡祺華之國泰世華商銀帳戶基本資料暨歷史資料交易明細表（鹿港警18206卷第57-75頁）。    同上日 12時42分許 20,000元  

附表二：
編號 被害人 （告訴人） 詐騙手法 匯款時間 （民國） 金額 （新臺幣） 證據名稱  １ 張家瑜 詐騙集團某不詳成員先於109年6月間透過交友軟體Omi以暱稱「肖峰」結識告訴人，嗣於109年6月20日在通訊軟體LINE上以暱稱「小巔峰」向告訴人佯稱：下載WilliamHill App投資即可獲利云云，致告訴人陷於錯誤，於右揭時間匯款右揭金額至被告林育頡帳戶。 109年6月25日19時23分許 80,000元 ⒈告訴人張家瑜之證述（宜檢109偵6697卷第12-13頁）。 ⒉告訴人張家瑜之匯款紀錄翻拍照片（宜檢109偵6697卷第15頁）。 ⒊報案資料（宜檢109偵6697卷第16、18、20-21頁）。 ⒋被告林育頡之玉山商銀帳戶基本資料暨歷史資料交易明細表（宜檢109偵6697卷第23-24頁）。  ２ 李佩倫 詐騙集團某不詳成員於109年6月10日，在交友軟體Tinder上以暱稱「李家航」向告訴人佯稱：至OAN萬達交易平台投資外匯即可獲利云云，致告訴人陷於錯誤，於右揭時間匯款右揭金額至被告林育頡帳戶。 109年6月25日15時43分許 30,000元 ⒈告訴人李佩倫之證述（桃檢109偵34508卷一第115-121、123-125頁）。 ⒉告訴人李佩倫之匯款紀錄擷取照片（桃檢109偵34508卷一第299頁）。 ⒊對話紀錄暨APP翻拍照片（桃檢109偵34508卷一第289-295頁）。 ⒋報案資料（桃檢109偵34508卷一第249-250、259、305、307頁）。 ⒌被告林育頡之玉山商銀帳戶基本資料暨歷史資料交易明細表（宜檢109偵6697卷第23-24頁）。  ３ 江品嫻 詐騙集團某不詳成員於109年6月間，在通訊軟體LINE上以暱稱「莫瑞涵」向被害人佯稱：投資指定博弈網站猜數字即可獲利云云，致被害人陷於錯誤，於右揭時間匯款右揭金額至被告林育頡帳戶。 109年6月25日22時32分許 200,000元 ⒈證人江品嫻之證述（北警卷第1-2頁）。 ⒉對話紀錄擷取照片（北警卷第41-51頁）。 ⒊報案資料（北警卷第52-54、58頁）。 ⒋被告林育頡之玉山商銀帳戶基本資料暨歷史資料交易明細表（宜檢109偵6697卷第23-24頁）。